【裁判字號】    95,交聲,64
【裁判日期】    950216
【裁判案由】    違反道路交通管理處罰條例聲明異議
【裁判全文】
臺灣臺北地方法院交通事件裁定          95年度交聲字第64號
原處分機關  臺北市交通事件裁決所
受處分人    甲○○
上列異議人即受處分人因違反道路交通管理處罰條例案件，對於
臺北市交通事件裁決所於94年12月23日所為之處分（原處分案號
：北市裁三字第裁22-1AA720046號）聲明異議，本院裁定如下：
    主    文
異議駁回。
    理    由
一、按設有禁止停車標誌、標線之處所不得停車；標線依其型態
    原則上分類如左：一、「線條」以實線或虛線標繪於路面或
    緣石上，用以管制交通者，原則上區分如下：（四）黃實線
    ，設於路側者，用以禁止停車；禁止停車線，用以指示禁止
    停車路段，以劃設於道路緣石正面及頂面為原則，無緣石之
    道路得標繪於路面上，距路面邊緣以30公分為度；本標線為
    黃實線，線寬除設於緣石正面者以緣石高度為準外，其餘皆
    為10公分；本標線禁止時間為每日上午7時至晚間8時，如有
    延長或縮短之必要時，應以標誌及附牌標示之，道路交通安
    全規則第112 條第1項第4款、道路交通標誌標線號誌設置規
    則第149 條第1項第1款第4目前段、第168條第1項、第2項、
    第4 項均分別定有明文。又汽車駕駛人停車時，有左列情形
    之一者，處新臺幣（下同）600元以上1,200元以下罰鍰：（
    四）在設有禁止停車標誌、標線之處所停車者，道路交通管
    理處罰條例第56條第1項第4款亦有明定。
二、本件原處分機關即臺北市交通事件裁決所以異議人即受處分
    人甲○○於民國94年9月23日下午2時50分許，將其所有車牌
    號碼4897－EL號自用小客車停放在臺北市○○街330 巷時，
    為臺北市停車管理處交通助理員以科學儀器相機取得證據資
    料之相片後，即以「在設有禁止停車標線之處所停車（黃線
    停車）」之違規事由逕行舉發，嗣異議人於應到案日期前向
    原處分機關提出申訴，經原處分機關請舉發單位調查結果，
    仍認異議人確有前述違規行為，原處分機關乃依前揭道路交
    通管理處罰條例第56條第1項第4款之規定，裁處異議人罰鍰
    900元，合先敘明。
三、異議人聲明異議意旨略以：本案違規路段旁之房屋因眷村改
    建，已拆除殆盡，並以鐵皮圍牆圍住，該處僅剩巷弄並無人
    員進出，近期亦將興建國宅，是原巷弄道路所標示之禁止停
    車線既已因環境改變不影響交通，理應依道路交通標誌標線
    號誌設置規則第4 條規定，由主管機關依其管轄重新標線，
    為此聲明異議，請求撤銷原處分等語。
四、經查，本件異議人所有車輛於94年9月23日下午2 時50分許，
    在設有禁止停車標線處所停車（黃線停車）之事實，此有臺
    北市停車管理處94年11月8日北市停四字第09439347600號函
    、採證照片1 幀在卷可稽，復為異議人所不爭執，異議人之
    違規行為，堪以認定。又道路交通主管機關於前開地點劃設
    禁止停車線，係本於其行政裁量之職權範圍內，考量當地交
    通狀況、維持交通秩序、保障道路使用人往來便利與安全之
    目的所為之行政措施，並非以道路巷、弄附近有無人員進出
    ，作為劃設禁止停車線之唯一憑據，任何用路人在道路交通
    標誌、標線、號誌尚未變更前，自均應依法遵循。況該路段
    劃設禁止停車線之行政措施，是否因時、空環境之變遷，而
    有加以廢止或變更之情事，人民本得尋正當管道向行政機關
    反應或陳情，尤不得由民眾自行主觀認定是項措施是否合理
    、是否有延續必要、是否遵循，否則道路交通秩序將無以維
    繫，此為當然之理。是異議人以上開情詞置辯，尚無足採。
五、綜上所述，異議人確有在前揭時、地將其所有自小客車停放
    在禁止停車標線處所之違規行為，原處分機關依前揭道路交
    通管理處罰條例第56條第1項第4款之規定，裁處異議人900
    元罰鍰，尚無違誤。異議人猶執前詞指摘原處分不當，為無
    理由，自應將其異議駁回。
六、據上論斷，應依道路交通案件處理辦法第19條，裁定如主文
    。
中    華    民    國    95    年    2     月    16    日
                          交通法庭法  官  林孟皇
本正本證明與原本無異。
如不服本裁定，應於送達後5日內向本院提出抗告狀。
                                  書記官  宋德華
中    華    民    國    95    年    2     月    16    日


司法院資訊處製作；財團法人民間司法改革基金會備份。
